Minutes et répertoires du notaire Justin LOUVANCOUR, 10 mai 1832 - 14 septembre 1843 (étude XXX)
Archives nationales
Minutes et répertoires du notaire Justin LOUVANCOUR (étude XXX)
10 mai 1832 - 14 septembre 1843
MC/ET/XXX/749 - MC/ET/XXX/839, MC/RE/XXX/19 - MC/RE/XXX/22
Etude XXX; Louvancour, Justin
Archives nationales de France
Minutes et répertoires: la loi 2008-696 du 15 juillet 2008 relative aux archives a fixé à 75 ans à compter de la date de l'acte, ou à 25 ans à compter de la date du décès de l'intéressé si ce délai est plus bref, le délai de communication des minutes et répertoires des notaires; ce délai est porté à 100 ans à compter de la date de l'acte si le document se rapporte à un mineur (code du Patrimoine, articles L213-2, 4e d et 5e).
Autres documents de l'étude (dossiers de clients, comptabilité...): s'agissant d'archives privées, ces documents sont communicables selon les modalités fixées par le déposant ou le donateur.
Certains documents ne sont pas accessibles en raison de leur mauvais état de conservation.
Versement
Accès aux instruments de recherche de tous les notaires de l’étude XXX
Archives de l'étude XXX
- Minutes de Justin LOUVANCOUR, 10 mai 1832 - 30 septembre 1843; MC/ET/XXX/749 - MC/ET/XXX/839
  - Minutes. 1832, 10 mai - juin, 10 mai - juin 1832; MC/ET/XXX/749
    Informations concernant le classement:
    Le niveau inférieur de description, quand il existe, correspond aux minutes d'actes. Toutes les minutes ne sont pas forcément décrites une à une. Les descriptions de ces minutes sont plus ou moins détaillées.
  - Minutes. 1832, juillet, juillet 1832; MC/ET/XXX/750
    Informations complémentaires:
  - Minutes. 1832, août - 1832, septembre, août 1832 - septembre 1832; MC/ET/XXX/751
  - Minutes. 1832, octobre, octobre 1832; MC/ET/XXX/752
  - Minutes. 1832, novembre, novembre 1832; MC/ET/XXX/753
  - Minutes. 1832, décembre, décembre 1832; MC/ET/XXX/754
  - Minutes. 1833, janvier - 1833, février, janvier 1833 - février 1833; MC/ET/XXX/755
  - Minutes. 1833, mars, mars 1833; MC/ET/XXX/756
  - Minutes. 1833, avril, avril 1833; MC/ET/XXX/757
    - Notoriété après décès d'Adélaïde Alexandrine Citron, épouse de Jean Front Herbelin, notaire., 25 mars 1833; MC/ET/XXX/757
      Origine de l'information:
      Philippe Bertholet, Études et notaires parisiens en 1803, Paris Association des notaires du Châtelet, 2004 [594 actes] (voir contexte dans le Plan d’orientation général - Notaires de Paris, guides thématiques du Minutier).
      Date de création de la notice: 2006
      notoriété; Herbelin, Jean Front; Citron, Adélaïde Alexandrine; notaire
    - Liquidation et partage des biens de Jean Front Herbelin, notaire, et de son épouse, Adélaïde Alexandrine Citron., 20 avril 1833; MC/ET/XXX/757
      liquidation; partage; Herbelin, Jean Front; Citron, Adélaïde Alexandrine; notaire
  - Minutes. 1833, mai - 1833, juin, mai 1833 - juin 1833; MC/ET/XXX/758
  - Minutes. 1833, juillet, juillet 1833; MC/ET/XXX/759
  - Minutes. 1833, août, août 1833; MC/ET/XXX/760
  - Minutes. 1833, septembre - 1833, octobre, septembre 1833 - octobre 1833; MC/ET/XXX/761
  - Minutes. 1833, novembre - 1833, décembre, novembre 1833 - décembre 1833; MC/ET/XXX/762
  - Minutes. 1834, janvier - 1834, février, janvier 1834 - février 1834; MC/ET/XXX/763
  - Minutes. 1834, mars - 1834, avril, mars 1834 - avril 1834; MC/ET/XXX/764
  - Minutes. 1834, mai, mai 1834; MC/ET/XXX/765
  - Minutes. 1834, juin - 1834, juillet, juin 1834 - juillet 1834; MC/ET/XXX/766
    - Quittance aux héritiers: Pleyel. fabricant de pianos., 16 juin 1834; MC/ET/XXX/766
      Base Miriad 2 des inventaires après décès, 1801-1850, par Thierry Boudignon, avec le concours de Marie-France Nivet et du personnel du Minutier central, 1995-2012 (base de données migrée: voir contexte dans le Plan d’orientation général - Notaires de Paris, guides thématiques du Minutier).
      Date de révision: 2011
      Date de création de la notice: 2004
      15 juin 1844, liquidation de la succession de Françoise-Gabrielle Lefebvre, veuve de Ignace Pleyel, décédé le 25 février 1844, RE/LXIV/13.
      quittance; liquidation; Pleyel; Pleyel, Ignace; Lefebvre, Françoise-Gabrielle; facteur d'instruments de musique
  - Minutes. 1834, août - 1834, septembre, août 1834 - septembre 1834; MC/ET/XXX/767
  - Minutes. 1834, octobre, octobre 1834; MC/ET/XXX/768
  - Minutes. 1834, novembre - 1834, décembre, novembre 1834 - décembre 1834; MC/ET/XXX/769
  - Minutes. 1835, janvier, janvier 1835; MC/ET/XXX/770
  - Minutes. 1835, février, février 1835; MC/ET/XXX/771
  - Minutes. 1835, mars - 1835, avril, mars 1835 - avril 1835; MC/ET/XXX/772
  - Minutes. 1835, 1er mai - 1835, 25 juin, 1er mai 1835 - 25 juin 1835; MC/ET/XXX/773
    - Inventaire après décès: Courcier, Marie-Jeanne-Pauline. Maugey, Martin (épouse). négociant. Neuve-Saint-Paul (rue), n° 6, 8 mai 1835; MC/ET/XXX/773
      fonds de fabricant d'effets pour l'équipement militaire, marchandises, ustensiles
      inventaire après décès; Neuve-Saint-Paul (rue); Courcier, Marie-Jeanne-Pauline; Maugey, Martin; négociant
    - Inventaire après décès: Brispot, Rosalie. Vauquelin, Emmanuel-Edouard (épouse). coiffeur. Sainte-Croix de la-Bretonnerie (rue), n° 27, 4 juin 1835; MC/ET/XXX/773
      boutique, marchandises et ustensiles de coiffeur
      inventaire après décès; Sainte-Croix-de-la-Bretonnerie (rue); Brispot, Rosalie; Vauquelin, Emmanuel-Edouard; coiffeur
    - Inventaire après décès: Grulet, Jean-Baptiste. charcutier (ancien). Saint-Sébastien (rue), n° 26, 25 juin 1835; MC/ET/XXX/773
      inventaire après décès; Saint-Sébastien (rue); Grulet, Jean-Baptiste; charcutier
  - Minutes. 1835, juillet - 1835, 31 août, juillet 1835 - 31 août 1835; MC/ET/XXX/774
    - Inventaire après décès: Commelin, Aurore-Virginie. Gerin, Louis-Nicolas (épouse). menuisier. Saint-Denis (passage), n° 6, 11 juillet 1835; MC/ET/XXX/774
      inventaire après décès; Saint-Denis (passage); Commelin, Aurore-Virginie; Gerin, Louis-Nicolas; menuisier
    - Inventaire après décès: Lefebvre, Dominique. Coiffeur. Temple (rue du), n° 13, 17 juillet 1835; MC/ET/XXX/774
      Décédé à Veracruz (Mexique). Marchandises de fonds de coiffeur.
      27 août 1835, procès-verbal d'enchères de fonds de coiffeur, RE/XXX.
      inventaire après décès; Temple (rue du); Lefebvre, Dominique; coiffeur
    - Inventaire après décès: Chapedelaine, François-Louis. couvreur (compagnon). Neuve-Saint-Paul (rue), n° 17, 17 juillet 1835; MC/ET/XXX/774
      inventaire après décès; Neuve-Saint-Paul (rue); Chapedelaine, François-Louis; couvreur
    - Prêt en numéraire pour une somme de 50 000 francs, par Étienne Gaspard Robert dit Robertson, physicien, aéronaute, demeurant 25, rue Saint-Louis, commune des Batignolles-Monceaux, à Pierre Lemarié, entrepreneur de bâtiments, demeurant 2, rue Saint-Louis, Batignolles-Monceau., 21 juillet 1835; MC/ET/XXX/774
      À la suite:
      1838, 28 juin Quittance de Paul Henri Louis Reis, exécuteur testamentaire d'Étienne Gaspard Robert dit Robertson à Pierre Lemarié.
      De l'image fixe à l'image animée (1820-1910), documents du Minutier central des notaires de Paris relatifs à l'histoire des photographes et de la photographie, par Marc Durand, Paris, Archives nationales, 2013 (sous presse), notice n° 4320 (version dématérialisée de l'instrument de recherche, les notices biographiques et compléments de descriptions d'actes ne se trouvent que sur la version papier de l'ouvrage, voir contexte dans le Plan d’orientation général - Notaires de Paris, guides thématiques du Minutier).
      Date de création de la notice: 2010
      Batignolles-Monceaux (ancienne commune); Robert, Étienne Gaspard; Lemarié, Pierre
    - Prêt en numéraire pour une somme de 30 000 francs, par Étienne Gaspard Robert dit Robertson, physicien, aéronaute, demeurant 25, rue Saint-Louis, commune des Batignolles-Monceaux, à Pierre Lemarié, entrepreneur de bâtiments, demeurant même adresse., 31 juillet 1835; MC/ET/XXX/774
      De l'image fixe à l'image animée (1820-1910), documents du Minutier central des notaires de Paris relatifs à l'histoire des photographes et de la photographie, par Marc Durand, Paris, Archives nationales, 2013 (sous presse), notice n° 4321 (version dématérialisée de l'instrument de recherche, les notices biographiques et compléments de descriptions d'actes ne se trouvent que sur la version papier de l'ouvrage, voir contexte dans le Plan d’orientation général - Notaires de Paris, guides thématiques du Minutier).
    - Inventaire après décès: Amodru, Philibert-François. professeur de musique. Faubourg-Saint-Denis (rue du), n° 90 et 88, 21 août 1835; MC/ET/XXX/774
      piano Erard, flûte Alexandre, livres
      inventaire après décès; Faubourg-Saint-Denis (rue du); Amodru, Philibert-François; enseignant
  - Minutes. 1835, septembre, septembre 1835; MC/ET/XXX/775
  - Minutes. 1835, octobre, octobre 1835; MC/ET/XXX/776
  - Minutes. 1835, novembre - 1835, décembre, novembre 1835 - décembre 1835; MC/ET/XXX/777
  - Minutes. 1836, janvier, janvier 1836; MC/ET/XXX/778
  - Minutes. 1836, février, février 1836; MC/ET/XXX/779
  - Minutes. 1836, mars, mars 1836; MC/ET/XXX/780
  - Minutes. 1836, avril, avril 1836; MC/ET/XXX/781
  - Minutes. 1836, mai, mai 1836; MC/ET/XXX/782
    Manque(s) constaté(s) dans cet article:
    Les mois de juin à septembre 1836 manquent.
    Attention: certains actes ont été constatés manquants
    - Inventaire après décès: Perez, Jean-Louis. Propriétaire. Grammont (rue de), n° 17, 10 mai 1836
      Attention: l'original de l'acte est manquant.
      Mention dans le répertoire du notaire coté:
      MC/RE/XXX/19
      4 octobre 1817, cautionnement immobilier envers le gouvernement par Jean Louis Perez et Marie Thérèse Henriette Duclos, son épouse, rue de Grammont, n° 27, pour sûreté du service des vivres-viandes aux troupes alliées entrepris par les sieurs Magan et Genestel. 20 décembre 1817, exploitation de cautionnement, RE/XLV/13.
      inventaire après décès; cautionnement; Gramont (rue de); Perez, Jean-Louis; Duclos, Marie Thérèse Henriette; Magan, M.; Genestel, M.
  - Minutes. 1836, octobre, octobre 1836; MC/ET/XXX/786
    Les mois de novembre et décembre 1836 manquent.
  - Minutes. 1837, janvier - 1837, février, janvier 1837 - février 1837; MC/ET/XXX/788
  - Minutes. 1837, mars - 1837, avril, mars 1837 - avril 1837; MC/ET/XXX/789
    - Inventaire après décès: Billecocq, Alexandre-Florent. rentier. Faubourg-Saint-Denis (rue du), n° 120, hospice Dubois, 22 mars 1837; MC/ET/XXX/789
      inventaire après décès; Faubourg-Saint-Denis (rue du); Billecocq, Alexandre-Florent
    - Inventaire après décès: Leblond, Jean-Pierre-Joseph. rentier. Madame (boulevard), n° 14, Bercy, 23 mars 1837; MC/ET/XXX/789
      inventaire après décès; Bercy (ancienne commune); Leblond, Jean-Pierre-Joseph
    - Inventaire après décès: Senaire, Claude-André. propriétaire. Meslay (rue), n° 45 [18], 27 mars 1837; MC/ET/XXX/789
      liquidtion de la succession le 30 août 1837, RE/XXX/20
      inventaire après décès; Meslay (rue); Senaire, Claude-André
    - Inventaire après décès: Raffy, Armand-François. contrôleur des tabacs (ancien). Montorgueil (rue), n° 11, 10 avril 1837; MC/ET/XXX/789
      inventaire après décès; Montorgueil (rue); Raffy, Armand-François; fonctionnaire
    - Inventaire après décès: Lefevre, Elisabeth. Marcellot, Edme-Hugues (épouse). toiseur vérificateur. Francs-Bourgeois (rue des), n° 22, au Marais, 14 avril 1837; MC/ET/XXX/789
      livres.
      dépôt du testament le 13 avril 1837, RE/XXX/20
      inventaire après décès; Francs-Bourgeois (rue des); Lefevre, Elisabeth; Marcellot, Edme-Hugues
  - Minutes. 1837, mai, mai 1837; MC/ET/XXX/790
  - Minutes. 1837, juin, juin 1837; MC/ET/XXX/791
  - Minutes. 1837, juillet - 1837, août, juillet 1837 - août 1837; MC/ET/XXX/792
  - Minutes. 1837, septembre - 1837, octobre, septembre 1837 - octobre 1837; MC/ET/XXX/793
  - Minutes. 1837, novembre - 1837, décembre, novembre 1837 - décembre 1837; MC/ET/XXX/794
  - Minutes. 1838, janvier - 1838, février, janvier 1838 - février 1838; MC/ET/XXX/795
  - Minutes. 1838, mars, mars 1838; MC/ET/XXX/796
  - Minutes. 1838, avril, avril 1838; MC/ET/XXX/797
  - Minutes. 1838, mai, mai 1838; MC/ET/XXX/798
    - Vente par Charles Worthington, propriétaire, et Catherine Bunn, son épouse, demeurant en Angleterre à Weybridge (Surrey), à Jean-Baptiste Roussel, marchand de tuiles, et Constantine Colinet, son épouse, rue du Chemin Vert, n° 19, d'un terrain à Paris, quai de Jemmapes., 18 mai 1838 - 13 juillet 1840; MC/ET/XXX/798
      Une copie numérique est conservée par le service.
      Informations complémentaires: Attention, cette minute est suivie « d’acte à la suite »: quittance.
      Origine de l'information: Acte signalé par le personnel du Minutier central des notaires de Paris.
      Date de création de la notice: 2014 (T.Boudignon)
      Worthington, Charles; Bunn, Catherine; Roussel, Jean-Baptiste; Colinet, Constantine; Chemin-Vert (rue du); Jemmapes (quai de); acte de vente; quittance
  - Minutes. 1838, juin, juin 1838; MC/ET/XXX/799
  - Minutes. 1838, juillet, juillet 1838; MC/ET/XXX/800
    - Quittance par Louis Augustin Xavier Duval, rentier, demeurant 25, rue Saint-Louis, commune des Batignolles-Monceaux, et Pierre Vol, propriétaire, demeurant 24, rue Marcadet à la Chapelle-Saint-Denis près Paris, à Marie Démétrius Robert dit Robertson, négociant domicilié 21, rue de la Victoire, actuellement en résidence à Calcutta (Inde), pour une somme totale de 10 750 francs par l'intermédiaire de son mandataire Denis François Souchay., 1er juillet 1838; MC/ET/XXX/800
      De l'image fixe à l'image animée (1820-1910), documents du Minutier central des notaires de Paris relatifs à l'histoire des photographes et de la photographie, par Marc Durand, Paris, Archives nationales, 2013 (sous presse), notice n° 4324 (version dématérialisée de l'instrument de recherche, les notices biographiques et compléments de descriptions d'actes ne se trouvent que sur la version papier de l'ouvrage, voir contexte dans le Plan d’orientation général - Notaires de Paris, guides thématiques du Minutier).
      Batignolles-Monceaux (ancienne commune); Victoire (rue de la); Marcadet (rue); Calcutta (Inde); Duval, Louis Augustin Xavier; Vol, Pierre; Robert, Marie Démétrius; Souchay, Denis François
  - Minutes. 1838, août - 1838, septembre, août 1838 - septembre 1838; MC/ET/XXX/801
  - Minutes. 1838, octobre, octobre 1838; MC/ET/XXX/802
  - Minutes. 1838, novembre - 1838, décembre, novembre 1838 - décembre 1838; MC/ET/XXX/803
  - Minutes. 1839, janvier - 1839, février, janvier 1839 - février 1839; MC/ET/XXX/804
  - Minutes. 1839, mars, mars 1839; MC/ET/XXX/805
    - Inventaire après décès: Girard, Marguerite. Girardot, Jean-Claude (épouse en 2e noces); Lenoir, Louis-Julien (veuve en 1ères noces). commissionnaire. Pépinière (rue de la), n° 80, 7 mars 1839; MC/ET/XXX/805
      inventaire après décès; Pépinière (rue de la); Girard, Marguerite; Girardot, Jean-Claude; Lenoir, Louis-Julien
    - Inventaire après décès: Perier, Pierre. juge au tribunal de commerce (ancien). Michodière (rue de la), n° 4; Pierrefitte, Gloriette (rue), n° 16, 9 mars 1839; MC/ET/XXX/805
      tableau de Joseph VERNET, piano, bibliothèque
      inventaire après décès; La-Michodière (rue de); Pierrefitte-sur-Seine (Seine-Saint-Denis); Gloriette (rue); Perier, Pierre; juge
    - Inventaire après décès: Binet, Caroline. Delacroix, Jean-Louis-Marie (veuve). Vivienne (rue), n° 15, 14 mars 1839; MC/ET/XXX/805
      inventaire après décès; Vivienne (rue); Binet, Caroline; Delacroix, Jean-Louis-Marie
    - Procuration par Jean-Baptiste Robert, négociant et Jean Denis Joseph Detombay, raffineur de sel, demeurant tous deux à Chénée près de Liège en Belgique, à leur mandataire général: Gabriel Gustave Métaire, propriétaire, demeurant 42, rue Sainte-Anne, pour recueillir les successions d'Étienne Gaspard et de Marie Démétrius Robert dit Robertson., 19 mars 1839; MC/ET/XXX/805
      De l'image fixe à l'image animée (1820-1910), documents du Minutier central des notaires de Paris relatifs à l'histoire des photographes et de la photographie, par Marc Durand, Paris, Archives nationales, 2013 (sous presse), notice n° 4325 (version dématérialisée de l'instrument de recherche, les notices biographiques et compléments de descriptions d'actes ne se trouvent que sur la version papier de l'ouvrage, voir contexte dans le Plan d’orientation général - Notaires de Paris, guides thématiques du Minutier).
      Sainte-Anne (rue); Liège (Belgique); Robert, Jean-Baptiste; Detombay, Jean Denis Joseph; Métairie, Gabriel Gustave; Robert, Étienne Gaspard; Robert, Marie Démétrius
  - Minutes. 1839, avril - 1839, mai, avril 1839 - mai 1839; MC/ET/XXX/806
  - Minutes. 1839, juin, juin 1839; MC/ET/XXX/807
    - Notoriété après décès de Marie Démétrius Robert dit Robertson, aéronaute, domicilié 21, rue de la Victoire, mort le 22 décembre 1837 à Calcutta, ville de l'Indoustan dans le Bengale, et inhumé le 23 dans la même ville; embarqué à Bordeaux (Gironde), dans le courant de l'année 1835, il ne laisse aucun héritier, sur les déclarations de Jacques Bary, entrepreneur de serrurerie, demeurant 24 [5], rue Saint-Louis, commune des Batignolles-Monceau, et Pierre Lemarié, propriétaire, demeurant 2, rue Saint-Louis, même commune., 15 juin 1839; MC/ET/XXX/807
      De l'image fixe à l'image animée (1820-1910), documents du Minutier central des notaires de Paris relatifs à l'histoire des photographes et de la photographie, par Marc Durand, Paris, Archives nationales, 2013 (sous presse), notice n° 4326 (version dématérialisée de l'instrument de recherche, les notices biographiques et compléments de descriptions d'actes ne se trouvent que sur la version papier de l'ouvrage, voir contexte dans le Plan d’orientation général - Notaires de Paris, guides thématiques du Minutier).
      Batignolles-Monceaux (ancienne commune); Victoire (rue de la); Calcutta (Inde); Bordeaux (Gironde); Robert, Marie Démétrius; Bary, Jacques; Lemarié, Pierre
    - Notoriété après décès de Marie Ange Pinaud, veuve en premières noces d'Adrien Van Den Bergh, épouse en secondes noces de Marie Démétrius Robert dit Robertson, décédée le 11 octobre 1836 à Lucknow, ville du Bengale; embarquée à Bordeaux (Gironde), dans le courant de septembre 1835, elle ne laisse aucun héritier, sur les déclarations de Jacques Bary et Pierre Lemarié., 15 juin 1839; MC/ET/XXX/807
      De l'image fixe à l'image animée (1820-1910), documents du Minutier central des notaires de Paris relatifs à l'histoire des photographes et de la photographie, par Marc Durand, Paris, Archives nationales, 2013 (sous presse), notice n° 4327 (version dématérialisée de l'instrument de recherche, les notices biographiques et compléments de descriptions d'actes ne se trouvent que sur la version papier de l'ouvrage, voir contexte dans le Plan d’orientation général - Notaires de Paris, guides thématiques du Minutier).
      Bordeaux (Gironde); Lucknow (Inde); Robert, Marie Démétrius; Bary, Jacques; Lemarié, Pierre; Pinaud, Marie Ange; Van Den Bergh, Adrien
    - Dépôt de procurations des héritiers de Marie Démétrius Robert dit Robertson par Charles Louis Drouet licencié en droit, demeurant 24, rue Hauteville., 22 juin 1839; MC/ET/XXX/807
      De l'image fixe à l'image animée (1820-1910), documents du Minutier central des notaires de Paris relatifs à l'histoire des photographes et de la photographie, par Marc Durand, Paris, Archives nationales, 2013 (sous presse), notice n° 4328 (version dématérialisée de l'instrument de recherche, les notices biographiques et compléments de descriptions d'actes ne se trouvent que sur la version papier de l'ouvrage, voir contexte dans le Plan d’orientation général - Notaires de Paris, guides thématiques du Minutier).
      Hauteville (rue d'); Robert, Marie Démétrius; Drouet, Charles Louis
    - Cahier des charges pour la vente d'une maison située 25, rue Saint-Louis, commune des Batignolles-Monceaux, et d'un terrain situé rue Truffaut aux Batignolles, dépendant de la succession de Marie Démétrius Robert dit Robertson, à la requête de Charles Louis Drouet et Gabriel Gustave Métairie, mandataires des héritiers du défunt. La mise à prix est fixée à 45 000 francs pour la maison et à 5 000 francs pour le terrain, le 24 juin 1839., 24 juin 1839 - 9 novembre 1839; MC/ET/XXX/807
      1839, 25 juin Procès-verbal d'adjudication au profit de MM Drap et Marteau-Bruno, pour la somme principale de 50 400 francs pour la maison et pour 8 400 francs pour le terrain. 1839, 9 novembre Renonciation par Monsieur Garet aux fonctions de tuteur.
      De l'image fixe à l'image animée (1820-1910), documents du Minutier central des notaires de Paris relatifs à l'histoire des photographes et de la photographie, par Marc Durand, Paris, Archives nationales, 2013 (sous presse), notice n° 4329 (version dématérialisée de l'instrument de recherche, les notices biographiques et compléments de descriptions d'actes ne se trouvent que sur la version papier de l'ouvrage, voir contexte dans le Plan d’orientation général - Notaires de Paris, guides thématiques du Minutier).
      Batignolles-Monceaux (ancienne commune); Robert, Marie Démétrius; Métairie, Gabriel Gustave; Drap, ?; Marteau-Bruno, ?; Garet, ?
  - Minutes. 1839, juillet, juillet 1839; MC/ET/XXX/808
    - Inventaire après décès de Marie Démétrius Robert dit Robertson, dressé entre le 4 et le 16 juillet 1839, dans une chambre située 25, rue Saint-Louis, commune des Batignolles-Monceaux, lui-même décédé à Calcutta (Inde), le 22 décembre 1837, à la requête de ces héritiers. (18 f.)., 4 juillet 1839; MC/ET/XXX/808
      De l'image fixe à l'image animée (1820-1910), documents du Minutier central des notaires de Paris relatifs à l'histoire des photographes et de la photographie, par Marc Durand, Paris, Archives nationales, 2013 (sous presse), notice n° 4330 (version dématérialisée de l'instrument de recherche, les notices biographiques et compléments de descriptions d'actes ne se trouvent que sur la version papier de l'ouvrage, voir contexte dans le Plan d’orientation général - Notaires de Paris, guides thématiques du Minutier).
      Calcutta (Inde); Robert, Marie Démétrius
    - Inventaire après décès: Robert dit Robertson, Marie-Démétrius. Négociant. Victoire (rue de la), n° 21. Calcutta (Inde). Fils de d'Etienne Gaspard Robert dit Robertson, décédé le 2 juillet 1837 aux Batignolles., 4 juillet 1839; MC/ET/XXX/808
      30 juin 1837, testament de son père, ET/CX/873. 18 août 1837, inventaire après décès de son père, ET/CX/874. 4 octobre 1839, liquidation de la succession, RE/XXX/20. 11 avril 1840, adjudication d'une maison, rue de la Victoire, n° 21, RE/XXX/21.
      inventaire après décès; testament; liquidation; acte de vente; Calcutta (Inde); Victoire (rue de la); Victoire (rue de la); Robert, Marie-Démétrius; Robert, Etienne-Gaspard; Robertson, Etienne-Gaspard; Robertson, Marie-Démétrius; négociant
    - Cahier des charges pour la vente d'une action au capital de 20 000 francs sur le Théâtre du Luxembourg dépendant de la succession d'Étienne Gaspard Robert dit Robertson, à la requête d'Alphonse Huet, avoué près le Tribunal civil de la Seine, demeurant 26, rue de la Monnaie et par ses héritiers représentés par leurs mandataires, le 23 juillet 1839., 23 juillet 1839 - 30 juillet 1839; MC/ET/XXX/808
      1839, 30 juillet Procès-verbal d'adjudication au profit de Jacques Mole, demeurant 26, rue Madame, pour la somme principale de 3 020 francs.